# Martín Venegas M.

#### LICEANCIADO EN SOCIOLOGÍA

Facultad de Ciencias Sociales, Universidad de Chile

□+569 84791222 | ☑ martin.venegas@ug.uchile.cl | ☑ Martin-Venegas-M | 描 martín-venegas-márquez

### Resumen

Actualmente Licenciado en Sociología y estudiante tesista con proyecto titulado "¿Quién justifica qué? El papel del sentido de (in) justicia en las justificaciones de violencia en contexto de protesta". Aficionado a la estadística, los métodos cuantitativos y la ciencia social abierta. He tenido la oportunidad de aprender sobre estos tópicos a través de distintos cursos, trabajos y formación autodidacta durante mi trayectoria universitaria, permitiendome formar una base sólida en lo que respecta al análisis de datos, uso de software y herramientas para la accesibilidad y reproducibilidad en la investigación. Abierto a toda instancia de aprendizaje que me permita poder generar un impacto positivo en la sociedad y en las personas.

### **Estudios**

Universidad de Chile Santiago, Chile

LICENCIATURA EN SOCIOLOGÍA 2017-2020

### **Experiencia** laboral

### Instituto Nacional de Estadísticas

Santiago, Chile

Practicante 2022-actual

· Apoyo en análisis cuantitativo y cualitativo del levantamiento de datos de la versión piloto de la Encuesta de Microemprendimiento VII (EME)

### Centro de Estudios de Conflicto y Cohesión Social

Santiago, Chile

ASITENTE DE INVESTIGACIÓN

2021-actual

 Asistencia de investigación para investigador post-doctoral Phd. Juan Diego García Castro. Principales actividades: revisión de literatura, manejo de bases de datos y escritura de artículos científicos.

## Laboratorio de Ciencia Social Abierta (LISA) - Centro de Estudios de Conflicto y Cohesión Social (COES)

Santiago, Chile

Pasante de investigación 2021

Apoyo en sistematización de información y escritura para documento de trabajo sobre transparencia y reproducibilidad en las ciencias sociales.
Investigador principal Phd. Juan Carlos Castillo.

#### Fondecyt Regular 1181239 Santiago, Chile

AYUDANTE DE INVESTIGACIÓN 2020-actual

 Apoyo técnico en elaboración de artículos: procesamiento y análisis de datos, revisión de literatura y escritura académica. Investigador principal Phd. Cristian Cox.

### Fundación Todo Mejora Santiago, Chile

Pasante de investigación 2020

• Desarrollo y análisis de datos para Informe Bianual Programa Hora Segura 2019-2020 y otras actividades. Coordinadora Fernanda Barriga.

#### Nucleo de Sociología Contingente (NUDESOC)

Santiago, Chile

SOCIO-INVESTIGADOR 2019-actual

Desarrollo de investigaciones en temáticas contingentes, especialmente acción colectiva, movimientos sociales y política. Presidenta del núcleo Camila Diaz.

### Centro IDEA, Facultad de Ciencias Sociales, Universidad de Chile

Santiago, Chile

Tutor de Apoyo al Aprendizaje - LEA

2019-2021

 Acompañamiento y orientación en estrategias de estudio, escritura y lectura académica y contenidos de cátedra para estudiantes de Sociología (focalizado en ciclo básico). Encargada del programa Mg. Carla Gutierrez.

#### Semsum Consultoría Santiago, Chile

ENCUESTADOR 2018

 Aplicación de cuestionario para levantamiento de información respecto a opiniones en torno a Municipalidad de Lampa. Encargado Julián Goren. Transcriptor 2017

• Encargado de transcribir entrevistas en profundidad y grupos focales para proyecto de investigación. Encargado de Gestión de Proyectos Luis Silva Gonzalez.

### Experiencia académica.

#### Facultad de Ciencias Sociales, Universidad de Chile

Santiago, Chile

AYUDANTE DE LA CÁTEDRA INVESTIGACIÓN EVALUATIVA

Primer Semestre 2021

 Apoyo y asesorías a estudiantes de cuarto año de la carrera de Sociología respecto elaboración de diseños de evaluación social. Profesora responsable Phd. Andrea Peroni.

#### Facultad de Ciencias Sociales, Universidad de Chile

Santiago, Chile

Ayudante de la cátedra Sociología de las Políticas Públicas

Segundo Semestre 2020

• Apoyo y asesorías a estudiantes de tercer año de la carrera de Sociología respecto a diseños de intervención social, elaboración de diagnosticos y uso de Marco Lógico. Profesor responsable Phd. Fernando Cámpos.

#### Facultad de Ciencias Sociales, Universidad de Chile

Santiago, Chile

Ayudante de la cátedra Estadística Multivariada

Primer Semestre 2020

Apoyo y asesorías a estudiantes de tercer año de la carrera de Sociología respecto a técnicas de análisis multivariado y desarrollo de investigación académica cuantitativa. Profesor responsable Phd. Juan Carlos Castillo.

### Facultad de Ciencias Sociales, Universidad de Chile

Santiago, Chile

Ayudante de la cátedra Estrategias de Investigación Cuantitativa

Segundo Semestre 2019

 Apoyo y asesoría a estudiantes de segundo año de la carrera de Sociología respecto a métodología cuantitativa, especialmente en lo referido a construcción de herramientas, levantamiento de datos y analisis de datos. Profesor responsable Phd. Juan Carlos Castillo.

### **Aptitudes**

- Buena organización de tareas y planificación del tiempo.
- Habilidades en enseñanza-aprendizaje horizontal y dinámicas.
- Habilidades en comunicación oral.
- · Habilidades en investigación y elaboración de informes.
- Habilidades en procesamiento y análisis de bases de datos.
- Habilidades en elaboración de instrumentos de levantamiento de datos.

### **Conocimientos técnicos**

- Dominio de software estadístico R/RStudio/RCloud.
- Dominio de lenguaje Markdown y versionamiento Git/Github.
- Dominio de gestores bibliográficos Mendeley y Zotero.
- Dominio de Word.
- Manejo básico de Excel.
- Manejo básico de Python.
- Manejo básico de Atlas.Ti
- Manejo de inglés: lectura y escucha fluida, habla intermedia.
- Manejo básico de Portugués.

### Cursos.

### Facultad de Ciencias Sociales, Universidad de Chile

Santiago, Chile

CIENCIAS SOCIALES COMPUTACIONALES: ANÁLISIS DE REDES SOCIALES Y PROCESAMIENTO DE LENGUAJE NATURAL

2020

### Facultad de Ciencias Sociales, Universidad de Chile

Santiago, Chile

CIENCIA SOCIAL ABIERTA: HERRAMIENTAS PARA LA REPRODUCIBILIDAD, COLABORACIÓN Y COMUNICACIÓN DE LA INVESTIGACIÓN SOCIAL

EdX

DATA SCIENCE: R BASICS

2020

**HarvardX** 

SuperDataScience Team

PYTHON FOR STATISTICAL ANALYSIS

Facultad de Ciencias Sociales, Universidad de Chile

Análisis Multinivel

Facultad de Ciencias Sociales, Universidad de Chile

Introducción a la Ciencia de los Datos

2020

Santiago, Chile

Santiago, Chile

### Colaboración y autorías

- Castillo, J., García-Castro, J., & Venegas, M. (2021). Perception of economic inequality: Concepts, associated 1. factors and prospects of a burgeoning research agenda (Percepción de desigualdad económica: Conceptos, factores asociados y proyecciones de una agenda creciente de investigación). International Journal of Social Psychology. https://doi.org/10.1080/02134748.2021.2009275
- 2. Nudesoc. (2020). Informe de resultados oficial Encuesta Zona Cero [Preprint]. Open Science Framework. https://doi.org/10.31219/osf.io/76mdz
- 3. Nudesoc. (2020). Reporte metodologico Encuesta Zona Cero [Preprint]. Open Science Framework. https: //doi.org/10.31219/osf.io/45j9m
- 4. Roessler, P., Ramaciotti, J. P., Bravo, S., Faiguenbaum, M., Pereira, I. O., Leyton, V., Laffert, A., Munoz, B., Venegas, M., Campos, F., Pedemonte, N. R., Lagos, T., & Vargas, F. (2020). Informe 3: Acceso a la vivienda y condiciones de habitabilidad de la poblacion migrante en Chile. Servicio Jesuita a Migrantes - TECHO-Chile -Facultad de Sociologia U. de Chile - Centro de Etica y Reflexion Social Fernando Vives SJ, U. Alberto Hurtado. Unpublished.
- Todo Mejora. (2020). Informe Programa Hora Segura 2019-2020. 5.

### Experiencias de formación personal

Santuario Clafira

VOLUNTARIADO REGULAR

Facultad de Ciencias Sociales, Universidad de Chile

CENTRO DE ESTUDIANTES DE FACULTAD

Facultad de Ciencias Sociales, Universidad de Chile

COORDINADOR NÚCLEO ORGANIZADOR ESCUELA MECHONA

Limache, Chile

2019-2020

Santiago, Chile

Santiago, Chile

2018